臺灣苗栗地方法院刑事判決
111年度易字第289號
公  訴  人  臺灣苗栗地方檢察署檢察官
被      告  陳柏旭



上列被告因加重竊盜案件，經檢察官提起公訴（111年度偵字第3
653號），本院依簡式審判程序判決如下：
    主  文
甲○○犯毀越窗戶竊盜罪，處有期徒刑捌月。
未扣案之犯罪所得新臺幣拾貳萬元沒收，於全部或一部不能沒收
或不宜執行沒收時，追徵其價額。
    犯罪事實及理由
一、本案犯罪事實、證據名稱均引用檢察官起訴書之記載（如附
    件），證據名稱另補充「被告甲○○於本院準備程序及審理時
    所為自白」。
二、核被告所為，係犯刑法第321條第1項第2款之毀越窗戶竊盜
    罪。
三、被告曾因妨害性自主、違反毒品危害防制條例案件，經臺灣
    高等法院臺中分院以105年度聲字第262號裁定應執行有期徒
    刑3年10月確定，於107年6月20日縮短刑期假釋出監，至108
    年3月17日假釋期滿未經撤銷假釋而執行完畢，有臺灣高等
    法院被告前案紀錄表在卷可稽（見本院卷第9至18頁），其
    受前開徒刑之執行完畢後，5年以內故意再犯本案有期徒刑
    以上之罪，構成累犯。審酌本案縱依累犯規定加重最低本刑
    ，亦不生致被告所受刑罰超過所應負擔罪責，或其人身自由
    因此遭受過苛侵害之情形，且與罪刑相當原則無違，爰依刑
    法第47條第1項規定，加重其刑。
四、爰以被告之責任為基礎，並審酌其因家庭經濟困難，一時觀
    念偏差，竟前往曾任職司機之鄭美香股份有限公司行竊，竊
    得現金新臺幣（下同）12萬元，已花用完畢而無法返還，其
    所為侵犯他人之財產權，破壞社會秩序，應予非難，兼衡被
    告犯罪後始終坦承、正視己過之態度，暨其另有妨害性自主
    、違反毒品危害防制條例等前科（累犯部分不予重複評價）
    之品行，自述國中畢業學歷之智識程度，業木工、日收入2,
    600元、家庭經濟勉持、需照顧2名未成年子及奉養雙親、母
    親罹患乳癌之生活狀況（見本院第40、41頁；偵查卷第27頁
    ），告訴人乙○○之意見等一切情狀，量處如主文所示之刑。
五、被告竊得之現金12萬元，係其違法行為所得，迄未實際合法
    發還告訴人，應依刑法第38條之1第1項前段、第3項規定，
    宣告沒收，並諭知於全部或一部不能沒收或不宜執行沒收時
    ，追徵其價額。告訴人得依刑事訴訟法第473條第1項規定，
    於本案判決確定後1年內，向檢察官聲請發還已沒收之犯罪
    所得，併此指明。
六、應適用之法條：
　㈠刑事訴訟法第273條之1第1項、第299條第1項前段、第310條
    之2、第454條。
　㈡刑法第321條第1項第2款、第47條第1項、第38條之1第1項前
    段、第3項。
　㈢刑法施行法第1條之1第1項。
七、本判決書係依刑事訴訟法第310條之2準用同法第454條第1、
    2項製作，僅記載當事人欄、主文、犯罪事實、證據名稱、
    應適用之法條，並以簡略方式為之，犯罪事實及證據部分並
    得引用檢察官起訴書之記載。
本案經檢察官石東超提起公訴，檢察官林宜賢到庭執行職務。
中　　華　　民　　國　　111 　年　　7 　　月　　29　　日
                  刑事第四庭  法　官　羅貞元
以上正本證明與原本無異。　　　　　　　　　　　　　　　　如不服本判決應於收受判決後20日內向本院提出上訴書狀，並應敘述具體理由。其未敘述上訴理由者，應於上訴期間屆滿後20日內向本院補提理由書(均須按他造當事人之人數附繕本)「切勿逕送上級法院」。告訴人或被害人如對本判決不服者，應具備理由請求檢察官上訴，其上訴期間之計算係以檢察官收受判決正本之日期為準。　　　　　　　　　　　　　　　　　　　　　　　    　　　　　　　　　　　　　書記官　劉碧雯
中　　華　　民　　國　　111 　年　　7 　　月　　29　　日
附錄論罪科刑法條全文：
中華民國刑法第321條
犯前條第1項、第2項之罪而有下列情形之一者，處6月以上5年以
下有期徒刑，得併科50萬元以下罰金：
一、侵入住宅或有人居住之建築物、船艦或隱匿其內而犯之。
二、毀越門窗、牆垣或其他安全設備而犯之。
三、攜帶兇器而犯之。
四、結夥三人以上而犯之。
五、乘火災、水災或其他災害之際而犯之。
六、在車站、港埠、航空站或其他供水、陸、空公眾運輸之舟、
    車、航空機內而犯之。
前項之未遂犯罰之。
附件：
臺灣苗栗地方檢察署檢察官起訴書
                                     111年度偵字第3653號
　　被　　　告　甲○○　
上列被告因竊盜案件，已經偵查終結，認應提起公訴，茲將犯罪
事實及證據並所犯法條分敘如下：
　　　　犯罪事實
一、甲○○意圖為自己不法之所有，於民國111年3月7日凌晨4時4１
    分許，先卸下苗栗縣○○鎮○○里○○○○0000號、鄭美香股份有限
    公司倉庫外牆窗戶欄杆翻越該窗戶進入上址倉庫，再該倉庫
    內辦公室牆邊鐵柱爬至2樓天花板再由2樓天花板潛入該公司
    辦公室內竊取鄭美香股份有限公司所有、乙○○保管之現金新
    臺幣（下同）12萬元，所得款項則供己花用。經乙○○發現遭
    竊乃報警並調閱該公司監視錄影檔案，循線查獲。
二、案經乙○○訴由苗栗縣警察局竹南分局報告偵辦。
　　　　證據並所犯法條
一、被告甲○○經傳無正當理由未到，惟上開犯罪事實，業據被告
    於警詢中供承不諱，核與告訴人乙○○於警詢中指訴之被害情
    節相符，且有失竊現場照片暨鄭美香股份有限公司監視錄影
    檔案翻拍照片共10張，在卷可佐，足認被告於警詢中之自白
    與事實相符，被告上開犯行，已堪認定。
二、核被告甲○○所為，係犯有刑法第321條第1項第2款之加重竊
    盜罪嫌。被告竊得之12萬元為被告犯罪所得，請依法宣告沒
    收或追徵其價額。
三、依刑事訴訟法第251條第1項提起公訴。
　　此　致
臺灣苗栗地方法院
中　　華　　民　　國　 111　　年　　5 　　月　　31　　日
　　　　　　　　　　　　　　　檢　察　官　石東超